臺灣臺北地方法院交通事件裁定　　　　 94年度交聲字第419號
異　議　人
即受處分人　甲○○
上列受處分人因違反道路交通管理處罰條例案件，對於交通部公
路總局台北區監理所民國94年4 月27日所為處分（原處分案號：
北監自裁字裁40-AIK201914號）聲明異議，本院裁定如下：
    主  文
異議駁回。
    理  由
一、按汽車駕駛人於行駛道路時，使用手持式行動電話進行撥接
    或通話者，處新台幣（下同）3 千元罰鍰，道路交通管理處
    罰條例第三十一條之一第一項定有明文。
二、本件異議人即受處分人甲○○駕駛其所有車牌號碼EZ-1737
    號車輛，於94年3 月17日上午7 時38分許，行經台北市○○
    路○ 段、松隆路口時，使用手持式行動電話進行通話，經台
    北市政府警察局信義分局員警陳歐記攔停稽查，以受處分人
    違反道路交通管理處罰條例第三十一條之一第一項之行為製
    單舉發。嗣受處分人雖於應到案日期前向原處分機關提出申
    訴，然經原處分機關函請舉發單位調查結果，仍認其有前開
    違規行為，原處分機關乃於94年4 月27日依道路交通管理處
    罰條例第三十一條之一第一項、違反道路交通管理事件統一
    裁罰基準表規定，裁處受處分人罰鍰3 千元。
三、異議人固不否認有於前揭時、地駕駛上述車輛為警攔停舉發
    之情，惟辯稱：其係於94年3 月17上午7 時38分路經環東大
    道高架快速道路口等候紅綠燈右轉之際，因行動電話響起，
    在無自覺下查看來電人號碼、旋即掛斷，未料警員卻誤認其
    於行駛中使用手持式行動電話。按基隆路地下道前往環東大
    道高架路段，慢車道素因狹窄擁擠，有機車、公車、自用轎
    車、自行車搶道，右轉綠燈僅配置約15秒（尖峰時段尚不及
    10秒），節有交通事件頻傳，故該路段於尖峰時刻配置4 名
    警員因應；當日其於綠燈亮起時，旋依在車右側之交通警察
    指示緊急追隨前車右轉基隆路慢車道，倉卒右轉尚不及，何
    來指控於行駛中使用手持式電話之情；又依舉發警員當時站
    立其右前方斜對街位置，是否誤將受處分人等候紅綠燈之際
    查看電話號碼行為，認係於行駛中使用行動電話？此由警員
    將駕駛人所駕車輛白底黑字之車牌號碼EZ-1737誤寫為EZ-17
    87，顯見視力不佳，是豈可依個人目視與主觀思維即率認他
    人違規。另舉發警員於右斜對車道距離約10公尺外即緊急吹
    笛，枉顧尖峰時刻車輛之壅塞與他人行駛權益，執意要其靠
    邊並阻斷他人車輛前進，復對其陳述充耳不聞，而一味指責
    受處分人身為政風人員更應遵守規定，旋即草率認定違規、
    開立罰單，亦令人費解云云。
四、經查，受處分人於本院調查時，陳稱：「（問：你當天行動
    電話號碼？）0000000000 ．．（當天是從幾點開始駕駛？）
    早上6 點40幾分從新店家中出門，基隆路一路堵車，中間都
    是一路行駛中，並無停車另去他處的情形。（問：裁決書上
    記載之違規時間、地點有何意見？）約略是這個時間沒有錯
    」（見本院94年7 月1 日訊問筆錄）等語在卷，而依本院向
    中華電信股份有限公司調取之0000000000號行動電話94年3
    月17日通聯紀錄，顯示該門號在當日上午7 時39分44秒起，
    確有1 通話紀錄，通話起基地臺及迄基地臺分別為台北縣新
    店市○○路○ 段145 號7 樓頂、台北市○○區○○路1 段11
    1 號10樓頂、永吉路16之18號15樓頂；而核受處分人上揭門
    號通話之時間、地點，實均與警員舉發通知單上所載之違規
    時間、地點均相一致；且依上揭通話紀錄所載該通電話之發
    話號碼0000000000、通話時間231 秒，足知該筆通話，係由
    異議人自行撥接發出，時間亦近4 分鐘，顯然異議人所辯當
    時係等待紅燈右轉之際，因電話響起而在無自覺下查看來電
    人號碼、旋即掛斷云云，尚無可採。至舉發警員於舉發通知
    單上固誤載受處分人車號EZ-1737 為EZ-1787 ，惟受處分人
    既自承本件係為警攔停，且依該通知單上保險證欄記載「正
    常」，足見警員確曾核對行車執照等相關文件後始開立系爭
    舉發單，則本件車號之誤載，或係警員於輸入車號時有所失
    誤，或係於核對行車執照時，因行車執照乃綠色花紋為底色
    ，以致「3」 與「8」 有所誤認所致，實尚與警員之視力無
    涉，自甚顯明。另就受處分人指陳舉發警員之執法程序可議
    一節，核無礙於受處分人本件確屬違規之事實認定，且執勤
    員警本其維護交通秩序目的及己身職責當場攔停舉發，實為
    貫徹公權力所必要，自難認有何可議之處，併為敘明。
五、綜上，異議人確於前述時、地駕駛汽車行駛道路時，使用手
    持式行動電話進行通話之違規事實，洵堪認定。從而，原處
    分機關依違反道路交通管理處罰條例第三十一條之一第一項
    及違反道路交通管理事件統一裁罰基準表規定，裁處其罰鍰
    3 千元，核無違誤，本件聲明異議為無理由，應予駁回。
據上論斷，應依道路交通案件處理辦法第十九條，裁定如主文。
中　　華　　民　　國　　94　　年　　7 　　月　　6 　　日
　　　　　　　　　        交通法庭
                              法　官　王幸華
以上正本證明與原本無異
如不服本裁定應於送達後5日內向本院提出抗告狀
                      　　    書記官　陳泰寧
中　　華　　民　　國　　94　　年　　7 　　月　　8 　　日
